臺灣高雄地方法院民事裁定　九十一年度簡抗字第五號
　　抗 告 人　甲○○
　　相 對 人　乙○○
右當事人間請求確認本票債權關係不存在事件，抗告人對於本院高雄簡易庭於中華民
國九十年十二月七日所為九十年度雄補字第一八八裁定提起抗告，本院裁定如左：
    主      文
原裁定廢棄。
抗告費用由相對人負擔。
    理      由
一、抗告意旨略以：抗告人即原告甲○○於民國九十年十月十九日具狀向鈞院高雄簡
    易庭（下稱原審法院）提起確認本票債權關係不存在訴訟，經原審法院於九十年
    十月二十六日裁定命抗告人於收受補費裁定後七日內補繳裁判費新台幣（下同）
    二千零一元，抗告人於九十年十一月五日（抗告狀誤載為九十年十一月二日）收
    受補費裁定後，即於九十年十一月七日繳納，惟原審法院未審酌及此，於九十年
    十二月七日即以抗告人未依限繳納裁判費為由，裁定駁回抗告人原審之訴，其裁
    定顯有違誤，爰依法提起抗告，請求廢棄原裁定等語。
二、本件原審法院係以：「本件原告（抗告人）起訴，未據繳納裁判費，經本院於民
    國九十年十月二十六日以裁定命原告於七日內補正，該項裁定已於九十年十一月
    五日送達原告，有送達證書附卷可稽，原告逾期迄未補正，其訴顯難認為合法，
    應予駁回」，逕而裁定駁回抗告人原審之訴，有本院高雄簡易庭九十年度雄補字
    第一八八號裁定書一份在卷可稽。
三、按抗告法院認抗告有理由者，應廢棄原裁定，民事訴訟法第四百九十二條第二項
    定有明文。本件抗告人於九十年十月十九日就其與相對人乙○○間確認本票債權
    關係不存在事件，具狀向原審法院提起確認本票債權關係不存在訴訟，因抗告人
    起訴時未繳納裁判費，經原審法院核定訴訟標的金額為二十萬元，應徵第一審裁
    判費二千零一元，並於九十年十月二十六日裁定命抗告人於收受補費裁定後七日
    內補繳裁判費二千零一元，抗告人於九十年十一月五日收受裁定後，即依限於九
    十年十一月七日繳納，並無逾期未補正之情，有原審法院九十年度雄補字第一八
    八號補費裁定、送達證書及本院自行收納款項統一收據各一紙在卷足憑，復經原
    審法院於九十年十一月二十九日向本院收費處查詢屬實，有查詢繳費詢問簡答表
    一份在卷供參。惟原審未審酌及此，於九十年十二月七日以抗告人未依限繳納裁
    判費為由，依民事訴訟法第二百四十九條第一項第六款裁定駁回抗告人於原審之
    訴，尚有未洽，抗告人據此指摘原裁定不當，請求將原裁定廢棄，為有理由，應
    予准許。
四、依民事訴訟法第四百三十六條之一、第四百九十二條第二項前段、第九十五條、
    第七十八條，裁定如主文。
中　　　華　　　民　　　國　　九十一　　年　　　一　　　月　　二十九　　日
                              臺灣高雄地方法院民事第二庭
~B審判長法　官　吳進寶
~B　　　法　官　陳建中
~B      法  官　唐照明
右為正本係照原本作成。
本裁定不得抗告
中　　　華　　　民　　　國　　九十一　　年　　　一　　　月　　二十九　　日
~B法院書記官    唐美玲
